臺灣士林地方法院刑事判決　　　　　　　　　　　　　九十二年度訴字第六九三號
　　公　訴　人　臺灣士林地方法院檢察署檢察官
　　被　　　告　甲○○
右列被告因違反毒品危害防制條例案件，經檢察官提起公訴（九十二年度毒偵緝字第
一四四號），本院於訊問被告後，被告為認罪之答辯，經裁定認為宜以簡式審判程序
審理並判決如左：
        主  文
甲○○連續施用第一級毒品，處有期徒刑柒月。又連續施用第二級毒品，處有期徒刑
肆月。應執行有期徒刑拾月。
        事  實
一、甲○○前因施用第二級毒品安非他命案件，經本院以八十八年度毒聲字第七五七
    號裁定送觀察、勒戒後，認無繼續施用毒品之傾向，經台灣士林地方法院檢察署
    檢察官於民國（下同）八十八年九月七日以八十八年度偵字第二七二二號不起訴
    處分確定。詎甲○○仍不知悔改，復基於施用第一、二級毒品之概括犯意，自九
    十一年五月間某日起至同年八月二十八日中午止，連續在臺北市○○○路、南京
    西路口附近，以燃燒第二級毒品安非他命以吸其煙氣之方式，施用第二級毒品安
    非他命多次，約半個月施用一次；另自九十一年七月中旬某日起至同年八月二十
    八日中午止，以將第一級毒品海洛因摻入香煙內施用之方式，連續在上址與台北
    縣三重市等地，施用第一級毒品海洛因多次，約三、四天施用一次。嗣甲○○於
    九十一年八月二十九日凌晨一時二十分許在台北市○○區○○路三七九號二樓銀
    河系網咖店為警查獲，經採集其尿液送驗，其結果呈嗎啡、安非他命陽性反應而
    查悉上情。甲○○於偵查中逃匿，經台灣士林地方法院檢察署發佈通緝，於九十
    二年十月十六日下午一時五分許，在桃園縣中正國際機場為警緝獲，再依本院九
    十二年度毒聲字第四四九號裁定送臺灣士林看守所附設勒戒所觀察、勒戒後，認
    有繼續施用毒品之傾向。
二、案經台北市政府警察局南港分局報請台灣士林地方法院檢察署檢察官偵查起訴。
        理  由
一、右揭事實，業據被告甲○○坦承不諱，且被告於九十一年八月二十九日上午十一
    時許所採集之尿液，經送台北市立療養院以酵素免疫分析法、氣相層析質譜儀法
    檢驗結果，呈嗎啡、安非他命陽性反應（其中氣相層析質譜儀法，係委由台灣檢
    驗科技股份有限公司檢驗），此有該院九十一年十月十七日煙毒尿液檢驗報告書
    一紙附卷可稽，本次被告再度施用毒品為二犯，經本院裁定觀察勒戒後認有繼續
    施用毒品之傾向，有本院九十二年度毒聲字第四四九號裁定及臺灣士林看守所九
    十二年十一月十日士所戒字第０九二六０００一一八號函所附之「有無繼續施用
    毒品傾向證明書」、「有無繼續施用毒品傾向評估標準紀錄表」各一紙在卷可憑
    ，足徵被告之自白與事實相符，本案事證明確，被告之犯行洵堪認定。
二、按施用毒品經觀察勒戒後，無繼續施用毒品傾向者，檢察官為不起訴處分後，五
    年內再施用毒品，經觀察勒戒，認有繼續施用毒品傾向或三犯以上者，應進入訴
    訟程序審理，毒品危害防制條例第二十條第三項定有明文，本件被告前因施用毒
    品案件，經本院裁定送觀察、勒戒後，認無繼續施用毒品之傾向，由臺灣士林地
    方法院檢察署檢察官於八十八年九月七日以八十八年度偵字第二七二二號不起訴
    處分確定，有前開不起訴處分書、台灣士林地方法院檢察署刑案資料查註紀錄表
    各乙份附卷足憑，本次被告再度施用海洛因、安非他命為二犯，經本院裁定送觀
    察勒戒執行後認有繼續施用毒品之傾向，有本院上開裁定書及臺灣士林看守所附
    設勒戒處所「有無繼續施用毒品傾向證明書」、「有無繼續施用毒品傾向評估標
    準紀錄表」各一紙在卷可憑，是被告所為符合上開規定，為二犯，合予敘明。核
    被告施用第一級毒品海洛因所為，係犯毒品危害防制條例第十條第一項之施用第
    一級毒品罪；被告施用第二級毒品安非他命所為，係犯同條例第十條第二項之施
    用第二級毒品罪。被告持有第一級毒品海洛因、第二級毒品安非他命之低度行為
    ，分別為其施用第一級毒品海洛因、施用第二級毒品安非他命之高度行為所吸收
    ，均不另論罪。被告前後多次施用毒品海洛因、安非他命之犯行，分別時間緊接
    、犯罪構成要件相同，顯係基於概括犯意反覆為之，應分別論以連續施用第一級
    毒品罪、連續施用第二級毒品罪一罪，並均加重其刑。被告自九十一年七月中旬
    起至同年八月中旬前止連續多次施用第一級毒品海洛因之行為，雖未據起訴，惟
    此部分與前開經起訴論罪科刑之施用第一級毒品罪部分具有連續犯裁判上一罪之
    關係，已如前述，為起訴效力所及，本院自得併予審理。被告所犯上開連續施用
    第一級毒品罪、連續施用第二級毒品罪，二罪間犯意各別，行為互殊，應予分論
    併罰。爰審酌被告曾經觀察勒戒後認無繼續施用之傾向為不起訴處分確定後，仍
    不知戒絕，竟再次施用毒品，足見其悔意不深，然審酌其犯罪之動機、目的、手
    段、所生之危害及犯後坦承犯行態度尚稱良好等一切情狀，量處如主文所示之刑
    ，並定執行刑。
三、公訴意旨另略以：被告自九十一年八月二十八日中午後至九十二年十月十六日下
    午一時五分許止，尚有多次施用第一級毒品海洛因之犯行，因認此部分亦涉有毒
    品危害防制條例第十條第一項之連續施用第一級毒品罪嫌云云，訊據被告堅決否
    認涉有此部分之罪嫌，辯稱：最後一次施打海洛因之時間是九十一年八月二十八
    日中午等語，經查：公訴人認被告涉有此部分之罪嫌，無非以被告於偵查中之自
    白為據，惟被告翻異前供，且被告緝獲後於九十二年十月十七日入臺灣士林看守
    所執行觀察、勒戒，於同年十月二十二日採尿送驗，其尿液呈安非他命及鴉片陰
    性反應，有該所收容人毒品尿液檢驗報告表一份在卷可參，是並無尿液報告或其
    他積極證據可供證明被告於上開時間內確有施用第一級毒品海洛因之犯行，此部
    分犯行應屬不能證明，此亦經公訴檢察官當庭減縮被告之犯罪事實如事實欄所載
    ，因公訴意旨認此與前開犯罪事實具有連續犯裁判上一罪關係，爰不另為無罪之
    諭知。
據上論斷，應依刑事訴訟法第二百九十九條第一項前段、第二百七十三條之一第一項
，毒品危害防制條例第十條，刑法第十一條前段、第五十六條、第五十一條第五款，
判決如主文。
本案經檢察官王碧霞到庭執行職務。
中      華      民      國    九十三    年      一      月      七      日
                                  臺灣士林地方法院刑事第一庭
                                      法  官  楊  迺  伶
右正本證明與原本無異。
如不服本判決，應於判決送達後十日內，向本院提出上訴狀。
                                      書記官  夏  珍  珍
中      華      民      國    九十三    年      一      月     十二     日
附錄本判決論罪科刑依據之法條：
毒品危害防制條例第十條：
  施用第一級毒品者，處六月以上五年以下有期徒刑。
  施用第二級毒品者，處三年以下有期徒刑。
